Inventaris van het archief van het Bureau Secretaris-Generaal, taakvoorgangers en taakopvolgers van het Ministerie van Onderwijs, Cultuur en Wetenschap (1922 -) 1945 - 1998
Nationaal Archief, Den Haag
- Bureau Secretaris Generaal, taakvoorgangers en taakopvolgers, A
  - Stukken betreffende bijzondere onderwerpen, A.2
    - Taak, A.2.3
      - Stukken van de staatssecretaris, A.2.3.02
        - Stukken betreffende de totstandkoming van het besluit tot het verlenen van ontslag aan A. de Waal met ingang van 16 maart 1957 en met ingang van dezelfde datum haar de persoonlijke titel toe te kennen van raadsadviseur-honorair bij het Ministerie van Onderwijs, Kunsten en Wetenschappen., 1957 - 1963; 379; 1 omslag
          Mevr. De Waal, staatssecretaris van 1953 tot 1957, is ontslag op eigen verzoek verleend.
        - Verslagen van besprekingen van staatssecretaris G.C. Stubenrouch., 1959 - 1962; 380-382; 3 omslagen
          - Met de Afdeling Radio, Televisie en Pers (RTP),1959 - 1961, 380
          - Met de chef van de Afdeling Jeugdvorming,1959 - 1962, 381
          - Wekelijkse besprekingen met de chef Afdeling Kunsten,1959 - 1962, 382
        - Uitgaande stukken van staatssecretaris J.H. Grosheide., 1965 - 1966; 383; 1 omslag
        - Inkomende en uitgaande stukken van staatssecretaris C.E. Schelfhout., 1971 - 1973; 384-386; 3 pakken
          - nrs. Sch.100 - Sch.600,1971 aug. - 1972 jan., 384
          - nrs. Sch.601 - Sch.1200,1972 feb. - 1972 aug., 385
          - nrs. Sch.1201 - Sch.1828,1972 aug. - 1973 mei, 386
      - Juridische aangelegenheden, A.2.3.03
        - Stukken betreffende het advies van de Onderwijsraad over het concept-Wet tot Regeling der Grondslagen van het Onderwijs., 1934; 387; 1 pak
        - Stukken betreffende de behandeling van de zaak inzake de invordering door de Rijksverkeersinspectie van de vrachtwagen van J.C.P. Alberts ten behoeve van het Ministerie van Onderwijs, Kunsten en Wetenschappen., 1945 - 1957; 388; 1 pak
        - Stukken betreffende het verlenen van medewerking aan de Commissie van Advies inzake Administratieve Rechtspraak voor de totstandkoming van een hernieuwde uitgave van het Overzicht van de Administratieve Rechtspraak hier te lande., 1947 - 1958; 389; 1 pak
        - Stukken betreffende de behandeling van aangelegenheden inzake een vredesverdrag met Italië., 1948; 390; 1 omslag
        - Stukken betreffende het ontwerpen en behandelen van de statuten van de Stichting Centraal Bureau tot Financiële Ondersteuning van Weldadigheidsinstellingen (FOIW)., 1948; 391; 1 omslag
        - Stukken betreffende het geven van op- en aanmerkingen op het ontwerp van een Internationaal Verdrag inzake de Rechten van de Mens van de Verenigde Naties (VN) alsmede het verlenen van een bijdrage bij de totstandkoming van de Jaarboeken der Rechten van de Mens 1948 - 1956., 1949 - 1957; 392; 1 pak
        - Stukken betreffende het toekennen van het predicaat koninklijk aan clubs en verenigingen., 1958 - 1963; 393; 1 omslag
        - Stukken betreffende het geven van op- en aanmerkingen op de memorie van toelichtingen die van toepassing zijn op de gemeentelijke herindelingen en naamswijzigingen die worden uitgevoerd door het Ministerie van Binnenlandse Zaken., 1959 - 1974; 394-399; 4 pakken en 2 omslagen
          - 1959, 394; omslag
          - 1960 - 1965, 395
          - 1966 - 1967, 396
          - 1968 - 1969, 397
          - 1970 - 1971, 398; omslag
          - 1972 - 1974, 399
        - Stukken betreffende de vaststelling van modaliteiten van een tot 2 oktober 1960 te verlenen voetbaltotovergunning en de verdeling van de totogelden., 400; 1 omslag
        - Stukken betreffende adviezen aan de particuliere secretariaten van de leden van het Koninklijk Huis inzake het aanvaarden van de titel beschermheer en beschermvrouw door leden van het Koninklijk Huis van wetenschappelijke, culturele congressen en organisaties., 1960 - 1967; 401; 1 omslag
        - Stukken betreffende de behandeling van aangelegenheden inzake het toekennen van het predicaat koninklijk aan verschillende verenigingen., 1960 - 1971; 402; 1 omslag
        - Nota's aan de minister via de secretaris-generaal inzake de vroegtijdige publicatie van gedeeltes van het Weinreb-rapport., 1971 - 1976; 403; 1 omslag
      - Financiële aangelegenheden, A.2.3.04
        - Stukken betreffende het behandelen van aanvragen tot het beschikbaar stellen van krediet ten behoeve van de publicaties van de memoires van W. Churchill., 1947 - 1948; 404; 1 omslag
        - Stukken betreffende het verlenen van subsidies aan het Nederlandsch Genootschap voor Internationale Zaken., 1947 - 1948; 405; 1 omslag
        - Stukken betreffende de behandeling van aangelegenheden inzake het prijsbeleid in het bedrijfsleven en de bevordering van de publiekrechterlijke bedrijfsorganisatie door de overheid., 1958 - 1972; 406; 1 omslag
        - Stukken betreffende het geven van op en aanmerkingen op het Wetsontwerp Financiële Verhoudingswet 1959 van het Ministerie van Binnenlandse Zaken inzake de wijziging van de provinciegrens Drenthe en Overijssel., 407; 1 omslag
        - Stukken betreffende het opstellen en behandelen van ontwerp-begrotingen van provincies en opgave van door de Eerste Kamer te behandelen wetsontwerpen., 1962 - 1972; 408; 1 pak
        - Stukken betreffende advisering aan de minister inzake de Regeling van de Coördinatie betreffende Inkomenspolitieke Aspecten ten aanzien van gesubsidieerde instellingen, vrije beroepsbeoefenaren en andere sectoren ten behoeve van de behandeling in de ministerraad., 1976; 409; 1 omslag
      - Civiele verdediging en bedrijfsbeveiliging, A.2.3.05
        - Nota aan de minister ter behandeling in de ministerraad inzake de bescherming van vitale gebouwen door eigen personeel, met geleidebrief, minuut., 1948; 410; 1 omslag
        - Stukken betreffende behandeling van het verzoek aan het Centraal Bureau voor Organisatie van het Ministerie van Financiën tot het instellen van een onderzoek naar de structuur en de opbouw van alle afdelingen en bureaus., 1949; 411; 1 omslag
        - Stukken betreffende de behandeling van aangelegenheden inzake de bescherming van de regeringsgebouwen., 1949; 412; 1 pak
        - Stukken betreffende het geven van op- en aanmerkingen op de maatregelen in verband met oorlogsgevaren op het gebied van Monumentenzorg., 1949; 413; 1 omslag
        - Stukken betreffende het behandelen van aangelegenheden zoals bepaald in het Beveiligingsvoorschrift 1949 nummer 22085 van het Kabinet van de Minister-President., 1949 - 1951; 414; 1 omslag
        - Brieven ter informatie toegezonden aan G. van der Leeuw, G. Bolkestein en J.J. Gielen inzake de voorgenomen studentenacties en het inzamelen van gelden ten behoeve van de Union Fédéraliste Inter-Universitaire (UFI) ter bevordering van de Europese eenheid., 1950; 415; 1 omslag
        - Stukken betreffende het adviseren aan de minister van Binnenlandse Zaken inzake de bewaking van regeringsgebouwen., 1950; 416; 1 omslag
        - Stukken betreffende behandeling van verzoeken om inlichtingen van personen die betrokken zijn bij aangelegenheden inzake vrede in Rusland, vredescongressen, jeugd-vredecongressen en wereldvrede., 1950 - 1951; 417; 1 omslag
        - Nota's aan de minster inzake een ontwerp van Wet tot maatregelen voor buitengewone omstandigheden of oorlog, ten aanzien van de uitvoering van art. 196 van de Grondwet, Wet Buitengewone Bevoegdheid Burgerlijk Gezag., 1950 - 1975; 418; 1 omslag
          Dit is een eerste opzet van de civiele verdediging in 1950 - 1952.
        - Stukken betreffende de behandeling van ontwerp-richtlijnen voor het geval van een vijandelijke bezetting van Nederlands grondgebied., 1951; 419; 1 omslag
        - Stukken betreffende de totstandkoming van een circulaire inzake de strafbepalingen van de Wet Bescherming Staatsgeheimen., 1951; 420; 1 omslag
        - Correspondentie met de minister van Algemene Zaken inzake de coördinatie van organisatorische maatregelen die genomen moeten worden ten behoeve van de bescherming van roerende en onroerende monumenten ten tijde van buitengewone omstandigheden of oorlog., 1951 - 1952; 421; 1 omslag
        - Stukken betreffende de behandeling van aangelegenheden inzake werkprojecten voor erkende gewetensbezwaarden., 1951 - 1952; 422; 1 pak
        - Stukken betreffende de toepassing van wettelijke voorschriften met betrekking tot de beveiliging van panden en personen., 1951 - 1986; 423; 1 pak
        - Stukken betreffende de opstelling van lijsten van vitale bedrijven gelegen in de elf provincies en de Noordoostpolder inzake de bedrijfsbescherming van vitale bedrijven., 1952; 424; 1 omslag
        - Stukken betreffende het informeren van de minister inzake de spreiding van departementale kernorganisaties in geval van oorlogsomstandigheden., 1957; 425; 1 omslag
        - Stukken betreffende het houden van een driedaagse stafoefening onder leiding van de Nederlandse territoriale bevelhebber., 1958; 426; 1 omslag
        - Stukken betreffende de samenstelling en werkzaamheden van de Defensiecommissie., 1958 - 1976; 427; 1 pak
        - Stukken betreffende de behandeling van aangelegenheden inzake de plannen voor het in het voormalige Paleis Noordeinde in te richten regeringsontvangstcentrum., 1961 - 1962; 428; 1 omslag
        - Stukken betreffende het behandelen van verzoeken voor het verstrekken en innemen van legitimatiebewijzen., 1961 - 1982; 429; 1 pak
        - Vergaderstukken van bijeenkomsten gehouden met de provinciale contactcommissarissen inzake het aansturen van de civiele verdediging in de provincie., 1962; 430; 1 omslag
        - Stukken betreffende het adviseren aan de secretarissen-generaal door het Bureau Bijzondere Aangelegenheden (BBA) inzake de vordering van gebouwen op grond van de Vorderingswet 1962., 1962 - 1972; 431; 1 pak
        - Stukken betreffende het behandelen van aangelegenheden ten aanzien van civiele verdedigingsplannen van de Staf voor de Civiele Verdediging (SCV) van het Ministerie van Algemene Zaken., 1962 - 1977; 432; 1 omslag
        - Stukken betreffende behandeling van het verzoek om inlichtingen door de beveiligingsambtenaar van het ministerie over de Internationale Vrijwillige Hulpdienst om na te gaan of het bij deze Hulpdienst geen communistische mantelorganisatie betreft., 1963; 433; 1 omslag
        - Stukken betreffende het inwinnen van inlichtingen ten behoeve van de uitvoering van het Veiligheidsvoorschrift II 1961., 1963 - 1982; 434; 1 omslag
        - Stukken betreffende de beantwoording van vragen gesteld door de minister van Volkshuisvesting en Bouwnijverheid inzake huisvestingsmaatregelen bij grote rampen., 1964; 435; 1 omslag
        - Jaarverslagen van activiteiten van het Ministerie van Onderwijs, Kunsten en Wetenschappen op het terrein van de civiele verdediging over de jaren 1963 - 1973., 1964 - 1974; 436; 1 omslag
          1967 ontbreekt.
        - Nota aan de secretaris-generaal inzake een verzoek om commentaar op de beleidsvoornemens van de minister van Binnenlandse Zaken inzake de reorganisatie van Bescherming Bevolking (BB), met bijlagen., 1965 - 1980; 437; 1 omslag
        - Vergaderstukken van bijeenkomsten van de Werkgroep Politieke Antecedenten welke als taak heeft na te gaan of het mogelijk is bij benoemingen in functies waarvoor een onderzoek van de Binnenlandse Veiligheidsdienst behoort plaats te vinden vast te leggen in een Koninklijk Besluit en of het wenselijk is een ongunstige uitslag van het onderzoek aan betrokkenen mede te delen., 1966 - 1969; 438; 1 pak
        - Nota's aan de secretaris-generaal en de minister inzake de vordering van zaken volgens de Vorderingswet 1962, de Inkwartieringswet 1953 en richtlijnen zelfbescherming van het onderwijzend personeel., 1966 - 1975; 439; 1 pak
        - Stukken betreffende het opstellen van overzichten van de besteding van civiele verdedigingsgelden ten behoeve van de chef staf voor de Civiele Verdediging (SCV)., 1966 - 1977; 440; 1 pak
        - Stukken betreffende de instelling van de Commissie Veiligheidsonderzoek met als taak het al dan niet op verzoek van de regering te adviseren bij de voorbereidingen van een gecoördineerd beleid ter zake van veiligheidsonderzoeken, met vergaderstukken en eindrapport., 1968 - 1970; 441-444; 3 pakken en 1 omslag
          - Instelling en vergaderstukken,1968 - 1970, 441
          - Correspondentie,1969 - 1970, 442
          - Functies op de departementen waarvoor een veiligheidsonderzoek vereist is,1969 - 1970, 443
          - Eindrapport,1970, 444; omslag
        - Ingekomen en uitgegane stukken van de Afdeling Civiele Verdediging, Beveiliging en Bedrijfszelfbescherming (CBB) inzake de beveiliging en brandbeveiliging van diverse panden en gebouwen., 1968 - 1974; 445-446; 2 pakken
          - (1),1968 - 1974, 445
          - (2),1968 - 1974, 446
        - Stukken betreffende beschermingsvoorzieningen in academische ziekenhuizen met verslagen van vergaderingen met de staf voor de Civiele Verdediging (SCV)., 1968 - 1983; 447; 1 omslag
        - Stukken betreffende de instelling, taakstelling en werkzaamheden van de Afdeling Civiele Verdediging, Beveiliging en Bedrijfszelfbescherming (CBB) bij het Kabinet., 1968 - 1983; 448; 1 pak
          Met ingang van 1 oktober 1968 is het Bureau Civiele Verdediging en Bedrijfszelfbescherming ingesteld. Dit Bureau is ontstaan door samenvoeging van het voormalige Bureau Bijzondere Aangelegenheden (BBA) en de Bedrijfszelfbescherming in het huidige Bureau Civiele Verdediging en Bedrijfszelfbescherming (CB).
        - Stukken betreffende de voorbereiding op de oefening Wintex 1971., 1969 - 1970; 449; 1 omslag
        - Ingekomen en uitgegane stukken met betrekking tot diverse landelijke acties van studenten., 1969 - 1976; 450; 1 pak
          Openbaarheid beperkt tot 1 januari 2055
        - Stukken betreffende de aanwijzing van functies als vertrouwensfuncties door middel van antecedentenonderzoeken., 1969 - 1978; 451; 1 pak
        - Nota's aan de secretaris-generaal inzake lijsten van adressen en telefoonnummers van politiekorpsen in Den Haag en Groningen alsmede van politiekorpsen in de woonplaats van bewindslieden., 1969 - 1983; 452; 1 omslag
        - Nota's aan de minister met betrekking tot de werkzaamheden van het Bureau Civiele Verdediging, Beveiliging en Bedrijfszelfbescherming (CBB)., 1970 - 1971; 453; 1 omslag
        - Stukken betreffende het verstrekken van inlichtingen aan de Binnenlandse Veiligheidsdienst met betrekking tot de personalia van studenten en leerkrachten., 1970 - 1977; 454; 1 omslag
        - Stukken betreffende aangelegenheden inzake de Provinciale Contact Commissarissen voor het Onderwijs (PCCO)., 1970 - 1982; 455-458; 3 pakken en 1 omslag
          - Instructies voor de coördinatie van alle maatregelen in het belang van een zo goed mogelijke verzorging en voortgang van het onderwijs in geval van buitengewone omstandigheden en de te treffen voorbereidingen in normale tijden,1970 - 1977, 455
          - Vacatures,1970 - 1978, 456; omslag
          - Correspondentie,1970 - 1979, 457
          - Vergaderstukken,1979 - 1982, 458
        - Aantekeningen inzake het onderzoek naar de werkzaamheden van professor J. Kistenmaker bij het Kamerlingh Onnes Laboratorium te Leiden en voor de NV Cellastic te Parijs in de jaren 1943- 1944, met bijlagen., 1971 - 1975; 459; 1 omslag
        - Stukken betreffende de organisatie van de beveiliging en begeleiding van bewindslieden tijdens werkbezoeken en bijeenkomsten., 1971 - 1977; 460; 1 pak
        - Stukken betreffende het laten verrichten van veiligheidsonderzoeken door de Binnenlandse Veiligheidsdienst (BVD)., 1971 - 1979; 461; 1 omslag
          Openbaarheid beperkt tot 1 januari 2080
        - Stukken betreffende het behandelen van aangelegenheden inzake het synchronisatieschema van civiele paraatheidsmaatregelen., 1971 - 1980; 462; 1 omslag
        - Vergaderstukken van bijeenkomsten van het curatorium van het Defensiestudiecentrum., 1972 - 1974; 463; 1 pak
        - Stukken betreffende het adviseren aan de minister inzake de nota Civiele Verdediging 1974 van de staf voor de Civiele Verdediging van het Ministerie van Binnenlandse Zaken., 464; 1 omslag
        - Verslagen van vergaderingen van de Afdeling Civiele Verdediging, Beveiliging en Bedrijfszelfbescherming (CBB) naar aanleiding van de ontknoping van de gijzeling op 17 september 1974 van de Franse ambassade, met bijlagen., 1974 - 1975; 465; 1 omslag
        - Vergaderstukken van het interdepartementaal overleg inzake berichtgeving over civiele mobilisatie., 1974 - 1976; 466; 1 omslag
        - Maandverslagen van de Afdeling Civiele Verdediging, Beveiliging en Bedrijfszelfbescherming., 1974 - 1977; 467; 1 pak
        - Stukken betreffende de behandeling van financiële aangelegenheden en de toelichting op de begroting 1985 inzake de civiele verdediging., 1974 - 1984; 468; 1 omslag
        - Stukken betreffende de organisatie, taken en formatie van de Afdeling Civiele Verdediging, Beveiliging en Bedrijfszelfbescherming (CBB)., 1974 - 1986; 469; 1 omslag
        - Stukken betreffende het behandelen van veiligheidsaspecten van de bewindslieden Van Trier, Hermes, Pais, Peijnenburg en De Jong., 1975 - 1979; 470; 1 pak
        - Stukken betreffende het verrichten van onderzoek naar de situering van scholen ten opzichte van Molukse woonoorden, met bijlagen., 1976 - 1978; 471; 1 pak
        - Stukken betreffende de organisatie van de beveiliging en begeleiding van buitenlandse bewindslieden tijdens werkbezoeken en bijeenkomsten., 1976 - 1979; 472; 1 omslag
        - Ingekomen en uitgegane stukken met betrekking tot de computerbeveiliging op universiteiten, hogescholen en academische ziekenhuizen., 1977 - 1978; 473; 1 omslag
        - Adviezen aan de minister betreffende vervanging en onderhoud van vliegtuigen ten behoeve van behandeling in de ministerraad., 1978 - 1981; 474; 1 omslag
        - Vervallen., 475
        - Stukken betreffende het deelnemen aan oefening Wintex Cymex 1979., 1979 - 1981; 476; 1 pak
        - Adviezen aan de minister betreffende diverse veiligheidsaspecten die behandeld worden in de ministerraad, met doorslagen en kopieën., 1979 - 1982; 477; 1 omslag
        - Rapporten van beveiligingsbeambten over incidenten op diverse locaties van het Ministerie van Onderwijs en Wetenschappen., 1980 - 1985; 478; 1 omslag
      - Onderscheidingen, A.2.3.06
        - Koninklijke Onderscheidingen aan Nederlanders, A.2.3.06.1
          - Stukken betreffende het behandelen van verzoeken tot goedkeuring inzake het toekennen van Koninklijke Onderscheidingen aan Nederlanders., 1935 - 1998; 479-1087; 570 pakken en 40 omslagen
            - In het jaar 1935., 479; omslag
            - In het jaar 1946., 480-481
              - A - Z., 480
                Ordening alfabetisch op naam voorgedragene.
              - Voordrachten voor een onderscheiding aan meerdere personen per voordracht., 481
            - In het jaar 1947., 482-484
              - A - P., 482
              - R - W., 483
              - Voordrachten voor een onderscheiding aan meerdere personen per voordracht., 484
            - In het jaar 1948., 485-489
              - A - G., 485
              - H - K., 486
              - L - S., 487
              - T - Z., 488; omslag
              - Voordrachten voor een onderscheiding aan meerdere personen per voordracht., 489
            - In het jaar 1949., 490-493
              - A - G., 490
              - H - S., 491
              - T - Z., 492
              - Voordrachten voor een onderscheiding aan meerdere personen per voordracht., 493
            - In het jaar 1950., 494-498
              - A - F., 494
              - G - L., 495
              - M - S., 496
              - T - Z., 497
              - Voordrachten voor een onderscheiding aan meerdere personen per voordracht., 498
            - In het jaar 1951., 499-503
              - A - G., 499
              - H - L., 500
              - M - R., 501
              - S - Z., 502
              - Voordrachten voor een onderscheiding aan meerdere personen per voordracht., 503
            - In het jaar 1952., 504-508
              - A - G., 504
              - H - L., 505
              - M - R., 506
              - S - Z., 507
              - Voordrachten voor een onderscheiding aan meerdere personen per voordracht., 508
            - In het jaar 1953., 509-514
              - A - D., 509
              - E - K., 510
              - L - P., 511
              - R - S., 512
              - T - Z., 513
              - Voordrachten voor een onderscheiding aan meerdere personen per voordracht., 514
            - In het jaar 1954., 515-521
              - A - D., 515
              - E - H., 516
              - J - L., 517
              - M - P., 518
              - Q - U., 519
              - V - Z., 520
              - Voordrachten voor een onderscheiding aan meerdere personen per voordracht., 521
            - In het jaar 1955., 522-529
              - A - C., 522
              - D - He., 523
              - Hi - K., 524
              - L - P., 525
              - R - T., 526
              - V - Z., 527
              - Voordrachten voor een onderscheiding aan meerdere personen per voordracht., 528-529
                - april, 528
                - juni - nov., 529
            - In het jaar 1956., 530-536
              - A - D., 530
              - E - H., 531
              - I - M., 532
              - N - S., 533
              - T - Z., 534
              - Voordrachten voor een onderscheiding aan meerdere personen per voordracht., 535-536
                - jan. - nov., 535
                - april, 536
            - In het jaar 1957., 537-543
              - A - C., 537
              - D - I., 538
              - J - L., 539
              - M - R., 540
              - S - T., 541
              - V - Z., 542
              - Voordrachten voor een onderscheiding aan meerdere personen per voordracht., 543
            - In het jaar 1958., 544-551
              - A - D., 544
              - E - G., 545
              - H - J., 546
              - K - L., 547
              - M - R., 548
              - S - Z., 549
              - Voordrachten voor een onderscheiding aan meerdere personen per voordracht., 550-551
                - jan. - apr., 550
                - mei - dec., 551
            - In het jaar 1959., 552-560
              - A - B., 552
              - C - E., 553
              - F - H., 554
              - J - L., 555
              - M - R., 556
              - S - U., 557
              - V - Z., 558
              - Voordrachten voor een onderscheiding aan meerdere personen per voordracht., 559-560
                - jan. - apr., 559
                - mei - dec., 560
            - In het jaar 1960., 561-572
              - A - Bo., 561
              - Br - E., 562
              - F - He., 563
              - Hi - K., 564
              - L - M., 565
              - N - Rom., 566
              - Roo - So., 567
              - Sp - Vi., 568
              - Vo - Z., 569
              - Voordrachten voor een onderscheiding aan meerdere personen per voordracht., 570-572
                - jan. - apr. 22, 570; omslag
                - apr. 30, 571
                - mei - dec., 572
            - In het jaar 1961., 573-586
              - A - Bok., 573
              - Bon - C., 574
              - D - F., 575
              - G - Hen., 576
              - Her - Ka., 577
              - Ke - Le., 578
              - Li - N., 579
              - O - R., 580
              - S., 581
              - T - V., 582
              - W - Z., 583
              - Voordrachten voor een onderscheiding aan meerdere personen per voordracht., 584-586
                - jan. - mrt, 584
                - april, 585
                - mei - dec., 586
            - In het jaar 1962., 587-598
              - A - Br., 587
              - Bu - D., 588